臺灣屏東地方法院刑事判決
111年度訴字第554號
公  訴  人  臺灣屏東地方檢察署檢察官
被      告  翁屏峰


                    (現另案於法務部○○○○○○○○○○○執行中)
上列被告因違反毒品危害防制條例案件，經檢察官提起公訴（11
1年度毒偵字第346號），嗣被告就被訴事實為有罪之陳述，經本
院告知簡式審判程序之旨，並聽取當事人之意見後，由本院合議
庭裁定改由受命法官獨任進行簡式審判程序，判決如下：
    主  文
翁屏峰持有第二級毒品純質淨重二十公克以上，累犯，處有期徒
刑捌月。扣案如附表編號1至3所示之物，均沒收銷燬之；扣案如
附表編號4至6所示之物，均沒收。
    事  實
一、翁屏峰明知甲基安非他命係毒品危害防制條例所列管之第二
    級毒品，依法不得持有，竟基於持有第二級毒品純質淨重20
    公克以上之犯意，於民國111年2月8日下午10時許，在屏東
    縣○○市○○路0號之中正國中旁小巷，向真實姓名年籍不詳、
    綽號「老王來了」之人，購買逾純質淨重20公克以上之第二
    級毒品甲基安非他命4包，而自斯時起不法持有之，並於111
    年2月12日上午4時許，自上開持有之第二級毒品甲基安非他
    命中取出僅供施用1次之數量，在屏東縣○○鎮○○街00號友人
    住處之車庫內，以將甲基安非他命置於水車燒烤之方式，施
    用第二級毒品甲基安非他命1次。嗣經警於111年2月12日下
    午3時許，持本院核發之搜索票至上開處所執行搜索，當場
    扣得翁屏峰持有如附表所示之甲基安非他命4包(含包裝袋4
    只；檢驗前淨重合計31.14公克；檢驗後淨重合計31.014公
    克；檢驗前純質淨重合計27.445公克)、藥鏟1支、毒品吸食
    器(水車)1個、電子秤1個、夾鏈袋（小）1包及夾鏈袋（大
    ）1包等物，並經翁屏峰同意採集尿液送驗，結果呈甲基安
    非他命陽性反應，始悉上情。
二、案經屏東縣政府警察局潮州分局報告臺灣屏東地方檢察署檢
    察官偵查起訴。
    理  由
一、本件被告翁屏峰所犯係死刑、無期徒刑、最輕本刑為3年以
    上有期徒刑以外之罪，其於準備程序就前揭被訴事實為有罪
    之陳述，經法官告知簡式審判程序之旨，並聽取其與檢察官
    之意見後，本院認無不得或不宜改依簡式審判程序進行之處
    ，爰依刑事訴訟法第273條之1第1項規定，經合議庭裁定由
    受命法官獨任進行簡式審判程序，是本案之證據調查，依同
    法第273條之2規定，不受同法第159條第1項、第161條之2、
    第161條之3、第163條之1，及第164條至170條所規定證據能
    力認定及調查方式之限制，合先敘明。
二、上開犯罪事實，業據被告於警詢、偵查及本院審理中均坦承
    不諱（見警卷第3至5、7至16頁；偵卷第21至23頁；本院卷
    第35至37、43至52頁），核與證人李淑媛、羅世昌、陳彥齊
    、陳雅嵐於警詢中證述之情節互為相符(見警卷第17至31、3
    3至43、45至47頁)，復有本院111年聲搜字第106號搜索票、
    自願受搜索同意書、屏東縣政府警察局潮州分局搜索扣押筆
    錄暨扣押物品目錄表、收據、屏東縣政府警察局潮州分局偵
    查隊偵辦毒品案尿液送檢人真實姓名代號對照表、尿液初步
    檢驗報告單、毒品初步檢驗報告單、查獲毒品案件報告表、
    查獲施用(持有)毒品案件經過情形紀錄表、聯華生技二合一
    簡易快速篩檢試劑判讀結果、現場搜索照片、檢驗照片、正
    修科技大學超微量研究科技中心111年3月1日報告編號R00-0
    000-000號尿液檢驗報告、扣案物暨送驗檢體照片、屏東縣
    政府警察局潮州分局111年3月11日潮警偵字第11130564200
    號函暨檢附藥物/毒品送驗清單、欣生生物科技股份有限公
    司111年4月1日報告編號2311D016、2311D017、2311D018、2
    311D019號藥物成分鑑定報告暨檢附送驗檢體照片在卷可稽
    （見警卷第49、51至65、71至83、85至87、95至105、107至
    127頁；偵卷第49、67至97頁），並有扣案如附表所示之物
    可佐。另扣案之白色晶體4包，經送高雄市立凱旋醫院鑑定
    結果，均檢出含有第二級毒品甲基安非他命成分等情(檢驗
    前淨重合計31.14公克；檢驗後淨重合計31.014公克；檢驗
    前純質淨重合計27.445公克)，有高雄市立凱旋醫院111年7
    月5日檢驗字號高市凱醫驗字第73881號濫用藥物成品檢驗鑑
    定書在卷可查(見偵卷第101頁)，足認被告之任意性自白與
    事實相符，堪為論罪科刑之依據。綜上，本件事證明確，被
    告犯行堪以認定，應予依法論科。
三、論罪科刑
㈠、按甲基安非他命為毒品危害防制條例第2條第2項第2款所列之
    第二級毒品，依法不得施用及持有純質淨重20公克以上。次
    按行為人持有毒品數量達法定標準以上者，由於此舉相較於
    僅持有少量毒品之不法內涵較高、法定刑亦隨之顯著提升，
    縱令行為人係為供個人施用而購入，由於該等行為不法內涵
    非原本施用毒品行為所得涵蓋，自不得拘泥於以往施用行為
    吸收持有行為之見解，應本諸行為不法內涵之高低作為判斷
    標準，改認持有法定數量以上毒品之行為，屬高度行為而得
    吸收施用毒品行為，或逕認施用毒品之輕行為當為持有超過
    法定數量毒品之重行為所吸收，方屬允當(最高法院104年度
    台非字第199號刑事判決參照)。次按甲基安非他命為毒品危
    害防制條例第2條第2項第2款所列之第二級毒品，依法不得
    持有純質淨重20公克以上。是核被告所為，係犯毒品危害防
    制條例第11條第4項之持有第二級毒品純質淨重20公克以上
    罪。被告施用第二級毒品之低度行為，為其持有第二級毒品
    純質淨重20公克以上之高度行為所吸收，爰不另論罪。
㈡、按司法院釋字第775號解釋意旨，係指符合刑法第47條第1項
    累犯規定要件者，法院仍應依個案情節，具體審酌其犯罪之
    一切情狀暨所應負擔之罪責，倘原應量處最低法定刑，於不
    符合刑法第59條所定要件之情形，若仍依累犯規定加重其最
    低本刑，致行為人被量處超過其所犯之罪之法定最低本刑，
    將使其所承受之刑罰超逾其所應負擔之罪責，而違背憲法比
    例及罪刑相當原則者，法院應裁量是否依該規定加重其最低
    本刑；亦即僅在行為人應量處最低本刑，否則即生罪責不相
    當而有過苛情形者，始得裁量不予加重，否則即非上開解釋
    意旨所指應裁量審酌之範圍，法院仍應回歸刑法第47條第1
    項之累犯規定，於加重本刑至2分之1範圍內宣告其刑（最高
    法院109年度台上字第5669號刑事判決意旨參照）。查被告
    前因傷害案件，經臺灣高雄地方法院以105年度易字第39號
    判決判處有期徒刑3月確定，於106年3月29日執行完畢等情
    ，有檢察官提出之上開刑事判決、完整矯正簡表及全國刑案
    資料查註表在卷可佐（見本院卷第55至66頁），其於有期徒
    刑執行完畢後5年內，故意再犯本件有期徒刑以上之罪，為
    累犯，依前揭說明，因本案並無「應量處最低本刑，否則即
    生罪責不相當而有過苛情形」（詳後述量刑說明），故應依
    刑法第47條第1項規定加重其刑。
㈢、爰以行為人之責任為基礎，審酌被告應明知國家對於毒品之
    禁令，猶購入逾純質淨重20公克以上之第二級毒品甲基安非
    他命而非法持有及施用之，所為誠屬不該；惟念其犯後始終
    坦承犯行，態度尚稱良好，復兼衡其犯罪之動機、目的、手
    段、犯罪所生之危害、持有毒品之數量，暨其於本院審理中
    自陳之智識程度、家庭生活、經濟狀況及檢察官求刑之意見
    (詳見本院卷第51頁)等一切情狀，量處主文所示之刑。
四、沒收
㈠、按查獲之第一級、第二級毒品及專供製造或施用第一級、第
    二級毒品之器具，不問屬於犯罪行為人與否，均沒收銷燬之
    ，毒品危害防制條例第18條第1項前段定有明文。查扣案如
    附表編號1所示之甲基安非他命4包，經送驗結果，均含有第
    二級毒品甲基安非他命成分，業如前述，應依毒品危害防制
    條例第18條第1項前段規定予以宣告沒收銷燬；另包裝上開
    毒品之包裝袋，因與其上所殘留之毒品難以析離，且無析離
    之實益與必要，應視同毒品，一併沒收之；至送驗耗損部分
    之毒品因已滅失，爰不另宣告沒收。另扣案如附表編號2、3
    所示之藥鏟1支、毒品吸食器(水車)1個，係供被告施用毒品
    犯行所用，業據其供稱在卷(見本院卷第36頁)，且經員警以
    毒品簡易快速篩檢試劑初步檢驗結果均呈甲基安非他命陽性
    反應，有前引聯華生技二合一簡易快速篩檢試劑判讀結果在
    卷可查，足見上開扣案物內含極微量之第二級毒品甲基安非
    他命殘留而無法析離，應整體視為查獲之第二級毒品甲基安
    非他命，應依上開規定，予以宣告沒收銷燬。
㈡、按供犯罪所用、犯罪預備之物或犯罪所生之物，屬於犯罪行
    為人者，得沒收之。但有特別規定者，依其規定，刑法第38
    條第2項定有明文。查扣案如附表編號4至6所示之電子秤1個
    、夾鏈袋(小)及夾鏈袋(大)各1包，均為被告所有，且均係
    供本案被告持有及施用第二級毒品甲基安非他命所用，業經
    被告於本院準備程序中供稱在卷(見本院卷第36頁)，爰均依
    刑法第38條第2項規定，予以宣告沒收。至扣案之汽車1台、
    車牌2面、蘋果牌行動電話1支，因無證據證明與被告本案犯
    行相關，爰均不予宣告沒收，併此敘明。
據上論斷，應依刑事訴訟法第273條之1第1項、第299條第1項前
段，判決如主文。
本案經檢察官陳新君提起公訴，檢察官楊婉莉到庭執行職務。
中　　華　　民　　國　　111 　年　　9 　　月　　28　　日
                  刑事第二庭   法  官  黃虹蓁
以上正本證明與原本無異。
如不服本判決應於收受判決後20日內向本院提出上訴書狀，並應
敘述具體理由；其未敘述上訴理由者，應於上訴期間屆滿後20日
內向本院補提理由書（均須按他造當事人之人數附繕本）「切勿
逕送上級法院」。
中　　華　　民　　國　　111 　年　　9 　　月　　28　　日
                               書記官  陳恩慈
附錄本件論罪科刑法條：
毒品危害防制條例第10條
施用第一級毒品者，處6月以上5年以下有期徒刑。
施用第二級毒品者，處3年以下有期徒刑。
毒品危害防制條例第11條
持有第一級毒品者，處3年以下有期徒刑、拘役或新臺幣30萬元
以下罰金。
持有第二級毒品者，處2年以下有期徒刑、拘役或新臺幣20萬元
以下罰金。
持有第一級毒品純質淨重10公克以上者，處1年以上7年以下有期
徒刑，得併科新臺幣100萬元以下罰金。
持有第二級毒品純質淨重20公克以上者，處6月以上5年以下有期
徒刑，得併科新臺幣70萬元以下罰金。
持有第三級毒品純質淨重5公克以上者，處2年以下有期徒刑，得
併科新臺幣20萬元以下罰金。
持有第四級毒品純質淨重5公克以上者，處1年以下有期徒刑，得
併科新臺幣10萬元以下罰金。
持有專供製造或施用第一級、第二級毒品之器具者，處1年以下
有期徒刑、拘役或新臺幣10萬元以下罰金。
附表：扣案物
編號 物品名稱 數量 備註 1 甲基安非他命(含包裝袋4只) 4包 1.即屏東縣政府警察局潮州分局扣押物品目錄表編號3、4所示 2.檢驗前淨重合計31.14公克；檢驗後淨重合計31.014公克；檢驗前純質淨重合計27.445公克 2 藥鏟 1支 即屏東縣政府警察局潮州分局扣押物品目錄表編號5所示 3 毒品吸食器(水車) 1個 即屏東縣政府警察局潮州分局扣押物品目錄表編號6所示 4 電子秤 1個 即屏東縣政府警察局潮州分局扣押物品目錄表編號7所示 5 夾鏈袋(小) 1包 即屏東縣政府警察局潮州分局扣押物品目錄表編號8所示 6 夾鏈袋(大) 1包 即屏東縣政府警察局潮州分局扣押物品目錄表編號9所示